臺灣高等法院刑事裁定　　　　　　　　　 96年度抗字第897號
抗　告　人
即　受刑人　甲○○
　　　　　　　　　　（現於臺灣臺北監獄執行中）
上列抗告人因聲請減刑案件，不服臺灣板橋地方法院中華民國96
年8月7日裁定（96年度聲減字第3710號），提起抗告，本院裁定
如下：
    主  文
抗告駁回。
    理  由
一、聲請意旨略以：受刑人甲○○因違反毒品危害防制條例等案
    件，先後經判決確定如附表所載。經查其所犯上開各罪，犯
    罪時間均在民國（下同）９６年４月２４日以前，所犯如附
    表所列之罪，核與中華民國九十六年罪犯減刑條例第２條第
    １項第３款之規定相符，應依同條例第８條第１項、第１０
    條第１項、第２項之規定聲請裁定減刑，並附表「減得之刑
    」定應執行刑等語。
二、按：(一)犯罪在中華民國９６年４月２４日以前者，除本條例
    另有規定外，依下列規定減刑：三、有期徒刑、拘役或罰金
    ，減其刑期或金額二分之一。又裁判確定前犯數罪均應減刑
    而未定執行刑者，就各罪依第二條、第四條、第六條至第八
    條規定減刑後，適用刑法第五十一條定其應執行之刑；而裁
    判確定前犯數罪均應減刑而已定執行刑者，仍依前項規定，
    另定應執行之刑。中華民國九十六年罪犯減刑條例第２條第
    １項第３款、第１０條第１項、第２項前段分別定有明文。
    (二)受刑人為附表所示行為後，刑法業經總統於９４年２月２
    日以總統華總一義字第０９４０００１４９０１號令修正公
    布第１～３、５、１０、１１、１５、１６、１９、２５～
    ２７、第四章章名、２８～３１、３３～３８、４０～４２
    、４６、４７、４９、５１、５５、５７～５９、６１～６
    ５、６７、６８、７４～８０、８３～９０、９１－１、９
    ３、９６、９８、９９、１５７、１８２、２２０、２２２
    、２２５、２２９－１、２３１、２３１－１、２９６－１
    、２９７、３１５－１、３１５－２、３１６、３４１、３
    ４３條條文；增訂第４０－１、７５－１條條文；刪除第５
    ６、８１、９４、９７、２６７、３２２、３２７、３３１
    、３４０、３４５、３５０條條文；並自９５年７月１日施
    行。現行刑法第２條第１項規定：「行為後法律有變更者，
    適用行為時之法律。但行為後之法律有利於行為人者，適用
    最有利於行為人之法律。」，其中行為時刑法第５１條第５
    款規定：「宣告多數有期徒刑者，於各刑中之最長期以上，
    各刑合併之刑期以下，定其刑期。但不得逾二十年。」。現
    行刑法第５１條第５款規定：「宣告多數有期徒刑者，於各
    刑中之最長期以上，各刑合併之刑期以下，定其刑期。但不
    得逾三十年。」；比較修正前、後法律，新法非有利於行為
    人。
三、原裁定以：受刑人甲○○於附表所列日期違反毒品危害防制
    條例等罪，先後經判決確定如附表所載，茲檢察官以其犯罪
    時間，均在９６年４月２４日以前，所犯如附表所載之罪，
    悉合於減刑條件，聲請予以減刑，並將「減得之刑」定應執
    行刑，經核尚無不合，應予准許。依中華民國９６年罪犯減
    刑條例第２條第１項第３款、第８條第１項、第１０條，刑
    法第２條第１項前段，修正前刑法第５１條第５款，裁定甲
    ○○所犯如附表所載之罪，所處如附表「宣告刑」欄所載之
    刑，減為附表「減得之刑」欄所示之刑；應執行有期徒刑壹
    年肆月。
四、經核原裁定上開認事用法，洵無違誤。抗告意旨以抗告人共
    有三張執行指揮書分別應執行有期徒刑十月、二年、一年，
    均符合減刑要件，檢察官僅就其中二案聲請減刑，自有損抗
    告人權益等語。惟查：檢察官僅就附表所示二罪聲請減刑，
    原裁定亦以檢察官聲請之範圍予以減刑並定應執行刑，並無
    不當，法院就檢察官未予聲請之部分，自不得逕依職權予以
    審酌，否則即有違不告不理原則，抗告人若認尚有一罪亦符
    合減刑要件，自得請求檢察官向法院為減刑之聲請或自行提
    出該罪之確定判決書等資料向法院聲請減刑，其就本件提起
    抗告，尚難認有理由，應予駁回。
據上論結，應依刑事訴訟法第412條，裁定如主文。
中　　華　　民　　國　　96　　年　　8 　　月　　31　　日
　　　　　　　　　刑事第九庭審判長法　官  劉景星
  　　　　　　　　　　　　　　　　法  官  周盈文
        　　　　　　　　　　　　　法  官  吳啟民
以上正本證明與原本無異。
不得再抗告。
                                  書記官  江采廷
中　　華　　民　　國　　96　　年　　9 　　月　　4 　　日
